---
title: "R Notebook"
output: html_notebook
---

Reading dataset:
```{r}
Data <- read.csv("Daegu_Real_Estate_data.csv")
Data
```
Cleaning:
```{r}
dim(Data)
Data <- na.omit(Data)
dim(Data)
```


 column N_elevators to binary value IS_elevator:
```{r}
names(Data)[names(Data) == "N_elevators"] <- "IS_elevator"
Data$IS_elevator <- ifelse(Data$IS_elevator > 0, 1, 0)
```



Now we can use Is_elevator column to build logistic regression model:
```{r}
dir_logistic <- list()
dir_logistic$fit <- glm(IS_elevator ~ . - IS_elevator, 
                   family = binomial, data = Data)
summary(dir_logistic$fit)
```



Z racji na niezbierzność modelu podczas budowy modelu ze wszystkimi zmiennymi, proces selekcji został przeprowadzony ręcznie zgodnie z przypuszczeniami autora co do przydatnosci i istotności danych zmiennych w modelu.
```{r}
dir_logistic <- list()
dir_logistic$fit <- glm(IS_elevator ~ YearBuilt + SalePrice + Floor + N_APT + N_SchoolNearBy.Total. + N_FacilitiesNearBy.Total. + N_Parkinglot.Ground. +  N_Parkinglot.Basement., 
                   family = binomial, data = Data)
summary(dir_logistic$fit)
```

Model został zbudowany po 11 iteracjach. 

Zmienna YearBuilt jest istotna. Niska wartość satystyki p daje nam wysoką grarancje, że współczynik jest różny od zera. Współczynnik jest ujemny a więc zmiejsza prawdopodobieństwo istnienia windy w budynku w którym znajduje się mieszkanie. 

Zmienna SalePrice jest istotna.  Niska wartość satystyki p daje nam wysoką grarancje, że współczynik jest różny od zera. Współczynnik jest dodatni a więc zwiększa prawdopodobieństwo istnienia windy w budynku w którym znajduje się mieszkanie.

Zmienna Floor jest nie istotna - można ją wykluczyć z modelu. 

Zmienna N_APT jest istona.  Niska wartość satystyki p daje nam wysoką grarancje, że współczynik jest różny od zera. Współczynnik jest ujemny a więc zmiejsza prawdopodobieństwo istnienia windy w budynku w którym znajduje się mieszkanie. 

Zmienna N_SchoolNearBy.Total. jest istotna. Niska wartość satystyki p daje nam wysoką grarancje, że współczynik jest różny od zera. Współczynnik jest dodani a więc zwiększa prawdopodobieństwo istnienia windy w budynku w którym znajduje się mieszkanie. 

Zmienna N_FacilitiesNearBy.Total. jest istotna. Niska wartość satystyki p daje nam wysoką grarancje, że współczynik jest różny od zera. Współczynnik jest ujemny a więc zmiejsza prawdopodobieństwo istnienia windy w budynku w którym znajduje się mieszkanie. 

Zmienna N_Parkinglot.Ground. jest istotna. Niska wartość satystyki p daje nam wysoką grarancje, że współczynik jest różny od zera. Współczynnik jest dodatni a więc zwiększa prawdopodobieństwo istnienia windy w budynku w którym znajduje się mieszkanie. 

Zmienna N_Parkinglot.Basement. jest istotna.Niska wartość satystyki p daje nam wysoką grarancje, że współczynik jest różny od zera. Współczynnik jest dodatni a więc zwiększa prawdopodobieństwo istnienia windy w budynku w którym znajduje się mieszkanie. 

Analiza dewiancji modelu pokazuje, że model znacząco różni się od modelu zerowego co jest porządanym rezultatem. Pdobne wnioski można wyciagnąć z porówania wyniku kryterium AIC z modelem zerowym. 



Model bez zmiennej Floor:
```{r}
dir_logistic <- list()
dir_logistic$fit <- glm(IS_elevator ~ YearBuilt + SalePrice + N_APT + N_SchoolNearBy.Total. + N_FacilitiesNearBy.Total. + N_Parkinglot.Ground. +  N_Parkinglot.Basement., 
                   family = binomial, data = Data)
summary(dir_logistic$fit)
```
Po usunięciu zmiennej Krytermiu AIC oraz dewiancja podobna choć nieznacznie większa.


Dodanie zmiennych do modelu:
```{r}
dir_logistic <- list()
dir_logistic$fit <- glm(IS_elevator ~ YearBuilt + SalePrice + N_APT + N_SchoolNearBy.Total. + N_FacilitiesNearBy.Total. + N_Parkinglot.Ground. +  N_Parkinglot.Basement. + N_manager + AptManageType, 
                   family = binomial, data = Data)
summary(dir_logistic$fit)
```
Końcowo metodą prób i błędów udało się uzyskać model lepszy od poprzeniego (niższa wartość kryterium AIC oraz niższa wartość dewiancji)

Analiza wyników:

Zmienna YearBuilt jest istotna. Niska wartość satystyki p daje nam wysoką grarancje, że współczynik jest różny od zera. Współczynnik jest ujemny a więc zmiejsza prawdopodobieństwo istnienia windy w budynku w którym znajduje się mieszkanie. 

Zmienna SalePrice jest istotna.  Niska wartość satystyki p daje nam wysoką grarancje, że współczynik jest różny od zera. Współczynnik jest dodatni a więc zwiększa prawdopodobieństwo istnienia windy w budynku w którym znajduje się mieszkanie.


Zmienna N_APT jest istona.  Niska wartość satystyki p daje nam wysoką grarancje, że współczynik jest różny od zera. Współczynnik jest ujemny a więc zmiejsza prawdopodobieństwo istnienia windy w budynku w którym znajduje się mieszkanie. 

Zmienna N_SchoolNearBy.Total. jest istotna. Niska wartość satystyki p daje nam wysoką grarancje, że współczynik jest różny od zera. Współczynnik jest dodani a więc zwiększa prawdopodobieństwo istnienia windy w budynku w którym znajduje się mieszkanie. 

Zmienna N_FacilitiesNearBy.Total. jest istotna. Niska wartość satystyki p daje nam wysoką grarancje, że współczynik jest różny od zera. Współczynnik jest dodatni a więc zwiększa prawdopodobieństwo istnienia windy w budynku w którym znajduje się mieszkanie. 

Zmienna N_Parkinglot.Ground. jest istotna. Niska wartość satystyki p daje nam wysoką grarancje, że współczynik jest różny od zera. Współczynnik jest dodatni a więc zwiększa prawdopodobieństwo istnienia windy w budynku w którym znajduje się mieszkanie. 

Zmienna N_Parkinglot.Basement. jest istotna.Niska wartość satystyki p daje nam wysoką grarancje, że współczynik jest różny od zera. Współczynnik jest dodatni a więc zwiększa prawdopodobieństwo istnienia windy w budynku w którym znajduje się mieszkanie.

Zmienna N_manager jest istotna.Niska wartość satystyki p daje nam wysoką grarancje, że współczynik jest różny od zera. Współczynnik jest ujemny a więc zmniejsza prawdopodobieństwo istnienia windy w budynku w którym znajduje się mieszkanie.

Zmienna AptManageTypeself_management jest istotna.Niska wartość satystyki p daje nam wysoką grarancje, że współczynik jest różny od zera. Współczynnik jest dodatni a więc zwiększa prawdopodobieństwo istnienia windy w budynku w którym znajduje się mieszkanie.


Modele addytywne GAM
```{r}
library(gam)
```
```{r}
fit_gam_bf <- gam(IS_elevator ~ s(YearBuilt, df = 5) + s(SalePrice, df = 5) + s(N_APT, df = 5) + s(N_SchoolNearBy.Total., df = 5) + 
    s(N_FacilitiesNearBy.Total., df = 5) + s(N_Parkinglot.Ground., df = 5) + s(N_Parkinglot.Basement., df = 5) + 
    s(N_manager, df = 5) + AptManageType, family = binomial(), data = Data)
summary(fit_gam_bf)
```
Znacznie lepsze wyniki od standarodwego modelu regresji logistycznej Dewiancja równa 0 i kryterium informayjnce AIC 83

```{r}
par(mfrow = c(1, 3))
plot(fit_gam_bf, col = "red", se = TRUE)
```
























addytywne 
```{r}

fit_gam_bf <- gam(SalePrice ~ s(YearBuilt, df=5) + s(YrSold, df=5) + s(MonthSold, df=5) + s(Size.sqf., df=5) + s(Floor, df=5) + s( N_manager, df=5) + s(N_elevators, df=5) + s(  N_FacilitiesNearBy.Mall., df=5) + s(N_FacilitiesNearBy.Park., df=5) + s(N_SchoolNearBy.Elementary., df=5) + s(N_SchoolNearBy.University., df=5) + s(N_FacilitiesInApt, df=5) + s(  HeatingTypeindividual_heating, df=5) + s(AptManageTypeself_management, df=5) + s(SubwayStationBanwoldang ), data=data)
summary(fit_gam_bf)
```
```{r}
library(tree)

```
```{r}
categorical_vars <- c("HallwayType", "HeatingType", "AptManageType", "SubwayStation","TimeToBusStop","TimeToSubway")


dummy_data <- model.matrix(~., data = Data[, categorical_vars])


preprocessed_data <- cbind(Data[, -which(names(Data) %in% categorical_vars)], dummy_data)


print(preprocessed_data)
```
formuła

```{r}
add_backticks = function(x) {
    paste0("`", x, "`")
}

x_lm_formula = function(x) {
    paste(add_backticks(x), collapse = " + ")
}

build_lm_formula = function(x, y){
    if (length(y)>1){
        stop("y jest różne od 1")
    }
    as.formula(        
        paste0("`",y,"`", " ~ ", x_lm_formula(x))
    )
}


get_lm_formula <- function(data) {
  columns <- colnames(data)
  
  y_cols <- columns[1]
  x_cols <- columns[2:length(columns)]
  
  formula <- build_lm_formula(x_cols, y_cols)
  
  return(formula)
}



formula <- get_lm_formula(preprocessed_data)
formula

```

```{r}
sales_high_tree <- tree(IS_elevator ~ YearBuilt + YrSold + MonthSold + Size.sqf. + Floor + 
    N_Parkinglot.Ground. + N_Parkinglot.Basement. + N_APT + N_manager + N_FacilitiesNearBy.PublicOffice. + N_FacilitiesNearBy.Hospital. + 
    N_FacilitiesNearBy.Dpartmentstore. + N_FacilitiesNearBy.Mall. + 
    N_FacilitiesNearBy.ETC. + N_FacilitiesNearBy.Park. + N_SchoolNearBy.Elementary. + 
    N_SchoolNearBy.Middle. + N_SchoolNearBy.High. + N_SchoolNearBy.University. + 
    N_FacilitiesInApt + N_FacilitiesNearBy.Total. + N_SchoolNearBy.Total. + 
    `(Intercept)` + HallwayTypemixed + HallwayTypeterraced + 
    HeatingTypeindividual_heating + AptManageTypeself_management + 
    SubwayStationBanwoldang + `SubwayStationChil-sung-market` + 
    SubwayStationDaegu + SubwayStationKyungbuk_uni_hospital + 
    `SubwayStationMyung-duk` + SubwayStationno_subway_nearby + 
    `SubwayStationSin-nam` + `TimeToBusStop10min~15min` + `TimeToBusStop5min~10min` + 
    `TimeToSubway10min~15min` + `TimeToSubway15min~20min` + `TimeToSubway5min~10min` + 
    TimeToSubwayno_bus_stop_nearby, data = preprocessed_data)
summary(sales_high_tree)
```
```{r}
names(preprocessed_data)

```

```{r}
plot(sales_high_tree)
text(sales_high_tree, pretty = 0)
```









